臺灣臺北地方法院刑事判決
111年度交易字第60號
公  訴  人  臺灣臺北地方檢察署檢察官
被      告  平原  


上列被告因過失傷害案件，經檢察官聲請以簡易判決處刑（111
年度調偵字第139號），本院認為不宜以簡易判決處刑（111年度
交簡字第229號），改依通常程序審理，判決如下：
　　主  文
本件公訴不受理。
    理  由
一、公訴意旨詳如聲請簡易判決處刑書所載（如附件）。
二、按告訴乃論之罪，告訴人於第一審辯論終結前，得撤回其告
    訴，又告訴經撤回者，應諭知不受理之判決，刑事訴訟法第
    238條第1項、第303條第3款分別定有明文。再不受理之判決
    ，得不經言詞辯論為之，亦為同法第307條所明定。　
三、查本件告訴人告訴被告平原過失傷害案件，聲請簡易判決處
    刑書認被告所涉之犯刑法第284條前段之過失傷害罪嫌，依
    同法第287條前段之規定，須告訴乃論。茲據告訴人已具狀
    撤回告訴，有刑事撤回告訴狀附卷可佐（見本院111年度交
    簡字第220號卷第49頁），依照上開說明，本件被告所涉過
    失傷害罪嫌，爰不經言詞辯論，逕為諭知不受理之判決。
據上論斷，應依刑事訴訟法第452條、第303條第3款、第307條，
判決如主文。
中　　華　　民　　國　　111 　年　　4 　　月　　11　　日
　　　　　　　　　刑事第五庭    法　官　林虹翔
以上正本證明與原本無異。
如不服本判決應於收受送達後20日內向本院提出上訴書狀，並應
敘述具體理由；其未敘述上訴理由者，應於上訴期間屆滿後20日
內向本院補提理由書（均須按他造當事人之人數附繕本）「切勿
逕送上級法院」。告訴人或被害人如對於本判決不服者，應具備
理由請求檢察官上訴，其上訴期間之計算係以檢察官收受判決正
本之日期為準。因疫情而遲誤不變期間，得向法院聲請回復原狀
。
　　　　　　　　　　　　　　　　書記官　陳韶穎
中　　華　　民　　國　　111 　年　　4 　　月　　11　　日
附件:
臺灣臺北地方檢察署檢察官聲請簡易判決處刑書　
                                    111年度調偵字第139號
　　被　　　告　平原　　男　58歲（民國00年0月00日生）
　　　　　　　　　　　　住新北市○○區○○街00巷00號
　　　　　　　　　　　　國民身分證統一編號：Z000000000號
上列被告因過失傷害案件，業經偵查終結，認為宜聲請以簡易判
決處刑，茲將犯罪事實及證據並所犯法條分敘如下：
        犯罪事實
一、平原於民國110年1月23日凌晨5時15分許，駕駛車牌號碼000－00
    0號營業用小客車，沿臺北市中山區南京東路3段由西往東方向
    第1車道行駛，行經臺北市中山區南京東路3段與龍江路口（南京東路
    3段道路端口設置有禁止左轉之標誌）時，本應注意駕駛人駕
    駛汽車，應遵守道路交通標誌、標線、號誌之指示，且依當時
    天候雨、夜間有照明、路面濕潤無缺陷、道路無障礙物、視距
    良好等一切情況，並無任何不能注意之情形，竟疏未注意，未
    能遵循前開禁止左轉標誌之禁止指示，貿然左轉，適王翰彬
    駕駛車牌號碼000－0000號營業用小客車駛至上址，因事出突然
    ，避煞不及，遂而撞上，致王翰彬受有左側前胸壁挫傷之傷
    害。平原肇事後，於警方到場處理時，報明其為肇事者，說明
    事發經過，並自首接受調查。
二、案經王翰彬訴由臺北市政府警察局中山分局報告偵辦。
        證據並所犯法條
一、詢據被告平原固坦承有於前揭時、地與告訴人王翰彬發生車
    禍等事實不諱，惟矢口否認涉有上開犯嫌，辯稱：伊當時身
    體不適，想要將車停於路邊，不知為何就與告訴人之車輛發
    生擦撞云云。經查：前揭犯罪事實，業據告訴人指訴歷歷，且
    有告訴人負傷就診之診斷診明書、道路交通事故現場圖、道路
    交通事故調查報告表㈠㈡、臺北市政府警察局道路交通事故初步
    分析研判表、現場及行車紀錄器錄影畫面翻拍照片等附卷可
    稽。參諸前揭資料，案發時間係於凌晨5時15分許，當時天候雨
    、夜間有照明、路面濕潤無缺陷、道路無障礙物、視距良好等
    情，並無任何不能注意之情形。又觀諸被告所駕駛之營業用小
    客車係左轉車輛，而該路段為禁止左轉，據此判斷，本件車禍
    之發生，應係被告駕車至肇事地點時，未能遵循上開路口禁止
    左轉標誌之禁止指示，貿然左轉，是被告自難辭過咎。復按
    駕駛人駕駛汽車，應遵守道路交通標誌、標線、號誌之指示，
    道路交通安全規則第90條第1項前段訂有明文。被告駕車自應
    注意遵守上開規定，依其狀況係未遵守並非不能注意，竟疏未
    注意並因未遵循禁止左轉標誌之禁止指示，貿然左轉而肇事
    ，致告訴人受有傷害，其顯有過失。又本件事故之發生，既
    因被告上開過失行為所致，其過失行為與告訴人之受傷間，自
    具有相當因果關係。從而，被告上開所辯，顯係卸責之詞，
    不足採信，是被告之犯嫌堪予認定。
二、核被告所為，係犯刑法第284條前段之過失傷害罪嫌。又被
    告肇事後，於警方到場處理時，坦承其為肇事者不逃避而接
    受調查，有道路交通事故肇事人自首情形紀錄表1紙存卷可
    按，其舉已合於刑法第62條前段所定對於未發覺之犯罪自首
    而接受裁判之要件，請審酌依該條之規定減輕其刑。
三、依刑事訴訟法第451條第1項聲請逕以簡易判決處刑。
　　此　致
臺灣臺北地方法院
中　　華　　民　　國　 111　　年　　1 　　月　　17　　日
　　　　　　　　　　　　　　　檢　察　官  林  劭  燁
本件正本證明與原本無異
中　　華　　民　　國　 111　　年　　2　   月　  23  　日
                              書  記  官  石  珈  融
本件係依刑事訴訟法簡易程序辦理，法院簡易庭得不傳喚被告、
輔佐人、告訴人、告發人等出庭即以簡易判決處刑；被告、被害
人、告訴人等對告訴乃論案件如已達成民事和解而要撤回告訴或
對非告訴乃論案件認有受傳喚到庭陳述意見之必要時，請即另以
書狀向簡易法庭陳述或請求傳訊。
附錄本案所犯法條全文
中華民國刑法第284條
因過失傷害人者，處 1 年以下有期徒刑、拘役或 10 萬元以下
罰金；致重傷者，處 3 年以下有期徒刑、拘役或 30 萬元以下
罰金。